【裁判字號】    92,交上易,580
【裁判日期】    921231
【裁判案由】    過失傷害
【裁判全文】
臺灣高等法院刑事判決                          九十二年度交上易字第五八０號
    上  訴  人
    即  被  告  甲○○○
右上訴人因過失傷害案件，不服臺灣桃園地方法院九十二年度交易字第一六九號，中
華民國九十二年九月一日第一審判決（起訴案號：臺灣桃園地方法院檢察署九十一年
度偵字第一一五二九號），提起上訴，本院判決如左：
    主  文
上訴駁回。
    事實及理由
一、本案經本院審理結果，認第一審以上訴人即被告甲○○○犯刑法第二百八十四條
    第一項前段之業務過失傷害罪，判處拘役伍拾日，並諭知易科罰金折算之標準為
    三百元折算一日，認事用法及量刑均無不當，應予維持，並引用第一審判決書記
    載之事實、證據及理由（如附件判決，判決中「元化路」係誤寫，應更正為「坎
    頂路」）。
二、被告上訴意旨雖以：伊停著看沒有車子後，才慢慢彎出來，是告訴人騎車太快撞
    到伊，不是伊撞告訴人云云。惟查：
  (一)被告甲○○○所駕駛之Ｆ五｜二○二○號自小客車肇事，係以大約四十度角之情
    狀停止在中美路與坎頂路口之轉角處，有桃園縣警察局道路交通事故調查報告表
    附現場圖在卷可稽（見偵查卷第六頁）。次查，被告甲○○○所駕自小客車因擦
    撞而受損之位置係在左側靠前輪之部位等情，業據證人即處理本件車禍之警員吳
    清源在原審具結供證在卷（見原審卷第十五頁背面），並有警方檢送之車損照片
    在卷可憑（見原審卷第二十九頁）。再查，由上揭Ｆ五｜二○二○號自小客車肇
    事後停止之地點及車損之位置互相參證，應可得見被告駕駛該自小客車甫自仁美
    路出來欲行右轉時，其左側靠前輪之部位適與告訴人乙○○騎乘之ＪＬ七｜一六
    一號機車發生接觸、碰撞。被告駕車由支線道（仁美路）駛出時，未將車輛暫停
    ，讓告訴人騎乘行駛幹道（坎頂路）之機車先行，因而發生擦撞，已灼然可見。
  (二)按汽車行駛至交岔路口時，支線道車應暫停讓幹線道車先行，道路交通安全規則
    第一百零二條第一項第二款訂有明文。被告於上開時地駕車欲行右轉時，自應遵
    守前揭規定暫停，注意幹道之左右方是否有直行來車，並讓直行車先行；且依當
    時天候晴、日間自然光線、路面乾燥、無缺陷、無障礙物、視距良好等情況，又
    非不能注意，乃竟疏於注意暫停讓告訴人騎乘行駛幹線道之機車先行，即貿然進
    行右轉，以致告訴人乙○○騎乘之ＪＬ七｜一六一號機車閃避不及，擦撞被告所
    駕自小客車左側靠前輪之部位，人車倒地因而受傷。被告行駛支線道之車輛未暫
    停讓幹線道車先行，自應負過失責任。
  (三)被告上訴意旨執前詞否認有過失，指摘原判決不當，為無理由，應予駁回。
據上論結，應依刑事訴訟法第三百七十三條、第三百六十八條，判決如主文。
本案經檢察官林炳雄到庭執行職務。
中      華      民      國    九十二    年     十二     月    三十一    日
                              臺灣高等法院刑事第十二庭
                                  審判長法  官   劉  景  星
                                        法  官   陳  志  洋
                                        法  官   陳  博  志
右正本證明與原本無異。
不得上訴。
                                        書記官   陳  嘉  文
中      華      民      國    九十三    年      一      月      五      日
附錄本案論罪科刑法條全文
刑法第二百八十四條
因過失傷害人者，處六月以下有期徒刑、拘役或五百元以下罰金，致重傷者，處一年
以下有期徒刑、拘役或五百元以下罰金。
從事業務之人，因業務上之過失傷害人者，處一年以下有期徒刑、拘役或一千元以下
罰金，致重傷者，處三年以下有期徒刑、拘役或二千元以下罰金。


司法院資訊處製作；財團法人民間司法改革基金會備份。
